# 请教陈版采空塌陷区的耕地占用税是否应资本化

提问人：Carol1109 时间：2020-12-22 14:33:00
被审计单位为煤矿企业，本期政府对企业在开采过程中发生的采空塌陷区征收耕地占用税，请教陈老师是否必须资本化，还是可以计入当期损益“税金及附加”？若必须资本化，是放在“长期待摊费用”还是“固定资产”科目，按照何种方式摊销？后期土地修复后若有耕地占用税退回，该如何进行账务处理？
谢谢陈老师

回答人：chenyiwei
建议费用化处理，因为征税的地块是本企业已经采空的地块，实质上是对采矿活动损毁耕地的补偿，但因为缴纳税款时采矿行为已经完成，不能为未来带来经济利益流入了。